臺灣高等法院高雄分院刑事裁定　　　　　　　　　　　九十一年度交抗字第一三號
　　抗告人即
　　受處分人　甲○○
右列抗告人因聲明異議案件，不服臺灣高雄地方法院中華民國九十年一月八日裁定（
九十年度交聲字第三九四號），提起抗告，本院裁定如左：
    主  文
抗告駁回。
    理  由
一、本件抗告意旨略以：原審採信員警陳彥名之證述實有不當，因該名員警所證述與
    事實有出入，抗告人並非僅留約一人可通行之通道供民眾行走，事實上抗告人所
    留之通道足可供四、五人通行，原審認抗告人所辯不足採，以裁定予以駁回，實
    難信服，為此提起抗告，請求撤銷原裁定云云。
二、按道路，係指公路、街道、巷弄、廣場、騎樓、走廊或其他供公眾通行之地方，
    道路交通管理處罰條例第三條第一款定有明文；又任何人不得利用道路堆積、放
    置或拋擲足以妨礙交通之物品，道路交通安全規則第一百四十條第一款定有明文
    ；而有前開情形者，除責令行為人及時停止消除障礙外，處行為人雇主四百元以
    上八百元以下（新台幣一千二百元以上二千四百元以下）罰鍰，道路交通管理處
    罰條例第八十二條第一項第一款定有明文。本件原裁定以受處分人甲○○於民國
    九十年六月九日十三時五十分許，將所經營花店之盆栽擺置於高雄市苓雅區○○
    ○路二九三號兩側分別與二八五號及二九五號相鄰之騎樓邊，因妨礙行人之通行
    ，經高雄市政府警察局苓雅分局民權路派出所警員舉發，復經高雄市政府警察局
    苓雅分局依違反道路交通管理處罰條例第八十二條第一項第一款規定裁罰八百元
    等情，有高雄市政府警察局以高市警刑字第Ｂ00000000號之舉發違反道
    路交通管理事件通知單，及高雄市政府警察局苓雅分局以高市警苓刑分裁字第一
    二六八號違反交通管理事件裁決書各一份附卷可稽。經訊據受處分人固不否認其
    為興中一路二九三號一樓之住戶，並在一樓開立花店，惟辯稱：我僅在店前之騎
    樓道路柱子旁擺放一、二盆盆栽，且所留之通道足可供四、五人通行，並不會妨
    礙交通云云；惟據證人即取締員警陳彥名到庭證稱：我當天是執行取締興中路花
    市妨礙交通部分之勤務，沿興中路由西往東方向進行舉發，至興中路二九三號之
    花店，因該店在騎樓二旁之樑柱旁均擺設三盆盆栽，僅留約僅供一人通行之部分
    予行人通行，我即詢問二側花店鄰居及二九三號店內之店員，渠等均表示該店是
    受處分人所開設，騎樓之盆栽確實為受處分人所開立花店內之盆栽，我在確定後
    才開立舉發通知單等語，復有證人陳彥名當庭所繪之當日取締時所擺放盆栽妨礙
    交通之現場圖一紙及高雄市政府警察局苓雅分局九十年十月二日高市警苓分交字
    第一五五四三號函一份均附卷可參，足見受處分人將興中一路上供行人通行之騎
    樓阻擋，僅留約供一人通行之路寬供行人行走，實有妨礙行人通行，其所辯實不
    足採，事證已臻明確，原處分機關據以援引上開規定，裁處罰鍰八百元，並無不
    當，因而駁回受處分人之異議，經核並無不合，抗告人仍執陳詞指摘原裁定不當
    ，並無理由，應予駁回。
據上論斷，應依道路交通案件處理辦法第二十六條、刑事訴訟法第四百十二條，裁定
如主文。
中      華      民      國    九十一    年      三      月    二十九    日
                              臺灣高等法院高雄分院刑事第七庭
                                  審判長法官  李春昌
                                        法官  莊飛宗
                                        法官  黃憲文
右正本證明與原本無異。
不得再抗告。
                                  書記官  黃玉珠
中    華    民    國     九十一     年       四       月       二       日
                                                                        Ｆ
